臺灣桃園地方法院刑事判決　　　　　　　95年度訴字第1905號
公　訴　人　臺灣桃園地方法院檢察署檢察官
被　　　告　甲○○
選任辯護人　陳鄭權律師
　　　　　　何豐行律師
上列被告因違反廢棄物清理法案件，經檢察官提起公訴（95年度
偵字第467 號），被告於本院準備程序進行中，就被訴事實為有
罪之陳述，經告知簡式審判程序之旨，聽取被告及公訴人之意見
後，本院合議庭裁定由受命法官獨任依簡式審判程序審理，公訴
人復聲請改依協商程序而為判決，本院判決如下：
    主      文
甲○○未依廢棄物清理法第四十一條第一項規定領有廢棄物清除
、處理許可文件，從事廢棄物清除、處理，處有期徒刑壹年壹月
。緩刑年。
    事實及理由
一、甲○○明知從事廢棄物清除、處理業務者，應向主管機關申
    請核發公民營廢棄物清除處理機構許可文件後，始得受託清
    除、處理廢棄物業務，然其未經取得前揭許可文件，竟基於
    違法清除、處理廢棄物之犯意，在未領有廢棄物清除處理許
    可文件之情況下，於民國94年9 月29日上午9 時30分許，駕
    駛桃興燁工程企業有限公司所有而由甲○○管領使用之自用
    小貨車（車牌號碼4080-HE 號自用小貨車，下稱本案貨車）
    ，以載運一趟新台幣5,000 元之代價，受不知情之傅彥儒所
    託，至桃園縣觀音鄉工業區內某倉庫，載運一般事業廢棄物
    去泡劑10桶，再於同日晚上10時許，駕駛上開車輛，至桃園
    縣龜山鄉○○村○○鄰○ 號○○○道路上，將上揭廢棄物任意
    傾倒棄置，以從事廢棄物之清除、處理，適有民眾經過，見
    狀即報警當場查獲，始知上情。案經桃園縣政府警察局龜山
    分局報請本院檢察署檢察官偵查起訴。
二、證據名稱：
  (一)被告甲○○於本院準備程序中之自白（見96年1 月22日準備
    程序筆錄）。
  (二)證人即委託人傅彥儒、查獲員警唐自強之偵訊證詞。
  (三)桃園縣龜山鄉清潔隊違反廢棄物清理法案件勘查紀錄表、陳
    情案件處理單。
  (四)財團法人工業技術研究院環境與安全衛生技術發展中心之桃
    園縣龜山鄉大坑村桶裝不明廢棄物篩選分析報告及函文、行
    政院環境保護署環境檢驗所函文。
  (五)採證相片、車籍作業系統--查詢認可資料、搜索扣押筆錄。
三、按從事廢棄物清除、處理業務者，應向直轄市、縣（市）主
    管機關或中央主管機關委託之機關申請核發公民營廢棄物清
    除處理機構許可文件後，始得受託清除、處理廢棄物業務，
    廢棄物清理法第41條第1 項定有明文。被告無廢棄物清除處
    理許可文件，從事廢棄物清除、處理，核其所為，係犯其行
    為時廢棄物清理法第46條第1 項第4 款之未依同法第41條第
    1 項規定未領有廢棄物清除、處理許可文件，從事廢棄物清
    除、處理罪。查廢棄物清理法第46條規定於95年5 月30日固
    經修正公布，並於95年7 月1 日施行，惟此次修正係刪除該
    條第2 項之無許可文件，以經營廢棄物清除、處理為常業罪
    ，原第1 項各款條文並未更動，故此部分不生新舊法比較之
    問題，附此敘明。
四、本件被告甲○○認罪後，經檢察官與被告於審判外達成協商
    之合意，檢察官並聲請本院改依協商程序而為判決。其等合
    意內容為：被告願受有期徒刑1 年1 月，緩刑3 年之宣告。
    經查，上開協商合意並無刑事訴訟法第455 條之4 第1 項所
    列之各款情形，本院爰不經言詞辯論，於協商合意範圍內為
    協商判決。
五、扣案之自用小貨車1 台（現由桃園縣龜山鄉公所移至觀音保
    管場保管中），係桃興燁工程企業有限公司所有，此有前揭
    車籍作業系統--查詢認可資料1 紙附卷可參，並非被告甲○
    ○所有，又非違禁物，依法自不得予以沒收，附此敘明。
六、應適用之法條：刑事訴訟法第273 條之1 第1 項、第455 條
    之2 第1 項、第455 條之4 第2 項、第455 條之8 、第455
    條之11第2 項，行為時之廢棄物清理法第46條第1 項第4 款
    前段，修正後刑法第11條前段、第2 條第1 項前段、第74條
    第1 項第1 款，判決如主文。
七、協商判決除有刑事訴訟法第455 條之4 第1 項第1 款於本訊
    問程序終結前，被告撤銷協商合意或檢察官撤回協商聲請者
    ；第2 款被告協商之意思非出於自由意志者；第4 款被告所
    犯之罪非第455 條之2 第1 項所定得以聲請協商判決者；第
    6 款被告有其他較重之裁判上一罪之犯罪事實者；第7 款法
    院認應諭知免刑或免訴、不受理者情形之一，及違反同條第
    2 項「法院應於協商合意範圍內為判決；法院為協商判決所
    科之刑，以宣告緩刑或二年以下有期徒刑、拘役或罰金為限
    」之規定者外，不得上訴。
八、本件如得上訴，而如不服本件判決，得自收受判決送達之日
    起10日內，向本院提出上訴書狀（須附繕本），上訴於第二
    審法院。
中　　華　　民　　國　　96　　年　　1 　　月　　30　　日
                  刑事第五庭  法  官  吳勇毅
上正本證明與原本無異。
                              書記官  陳奕珽
中　　華　　民　　國　　96　　年　　2 　　月　　1 　　日
附錄法條：
行為時之廢棄物清理法第46條第1項
有下列情形之一者，處一年以上五年以下有期徒刑，得併科新臺
幣三百萬元以下罰金：
一  任意棄置有害事業廢棄物。
二  事業負責人或相關人員未依本法規定之方式貯存、清除、處
    理或再利用廢棄物，致污染環境。
三  未經主管機關許可，提供土地回填、堆置廢棄物。
四  未依第四十一條第一項規定領有廢棄物清除、處理許可文件
    ，從事廢棄物貯存、清除、處理，或未依廢棄物清除、處理
    許可文件內容貯存、清除、處理廢棄物。
五  執行機關之人員委託未取得許可文件之業者，清除、處理一
    般廢棄物者；或明知受託人非法清除、處理而仍委託。
六  公民營廢棄物處理機構負責人或相關人員、或執行機關之人
    員未處理廢棄物，開具虛偽證明。
